最高法院刑事裁定　　　　　　一○○年度台抗字第一○○二號
抗　告　人　蘇大偉
上列抗告人因違反槍砲彈藥刀械管制條例等罪，認檢察官執行之
指揮不當，不服台灣高等法院中華民國一００年十月二十八日駁
回其聲明異議之裁定（一００年度聲字第三０六０號），提起抗
告，本院裁定如下：
    主  文
抗告駁回。   
    理  由
按刑之執行，原則上應由檢察官指揮之，此觀刑事訴訟法第四百
五十七條第一項前段規定甚明。而有關刑之執行順序，依同法第
四百五十九條規定，二以上主刑之執行，除罰金外，應先執行其
重者，但有必要時，檢察官得命先執行他刑。參諸刑法第四十二
條第一項、第二項及第四十六條第一項等規定，亦僅規範罰金應
完納之時間及不完納者之執行問題，並未涉及罰金刑與其他主刑
之執行順序，則罰金與其他主刑之執行，因互無衝突，檢察官自
得斟酌諸如行刑權時效是否即將消滅等各項情形，以決定罰金刑
係於其他主刑之前或後、或與之同時執行之。故受刑人如未繳納
罰金而須易服勞役者，執行檢察官自亦得決定先行執行之，或插
接在有期徒刑執行之中，或於徒刑執行完畢後再接續執行。此項
指揮執行裁量權之行使，乃基於刑事訴訟法之明示授權，檢察官
基於行政目的，自由斟酌正確、適當之執行方式，倘無裁量濫用
、逾越裁量情事或牴觸法律授權目的或摻雜與授權意旨不相關因
素之考量，即屬合法。本件抗告人蘇大偉因違反槍砲彈藥刀械管
制條例等罪案件，經原審以九十五年度聲字第一二五八號、九十
七年度聲字第四二一四號裁定，分別定應執行之刑有期徒刑十一
年，併科罰金新台幣（下同）十萬元，罰金如易服勞役，以三千
元折算壹日。檢察官指揮執行，認其刑期起算日期為民國九十四
年七月十四日，扣除自九十四年二月十八日至同年七月十三日止
，共計一百四十六日羈押日數折抵刑期，執行期滿日為一０五年
二月十八日。另受刑人無力繳納罰金，且無財產可供執行，易服
勞役，勞役起算日期為一０五年二月十九日，執行期滿日為一０
五年三月二十二日，有台灣台東地方法院檢察署九十八年執更助
乙字第二三號、台灣板橋地方法院檢察署九十五年執更辛字第一
二四八號之四執行指揮書各一紙在卷可稽。抗告人聲明異議意旨
略稱：罰金十萬元易服勞役三十三日部分，應於羈押日數一百四
十六日中折抵，方為適法，竟另發指揮書執行，不利於抗告人，
顯非適法，檢察官執行指揮不當云云。原裁定則以：裁判之執行
係屬檢察官之職權，檢察官指揮執行時，先就徒刑部分執行，並
以羈押日數一百四十六日折抵刑期，再就罰金易服勞役部分，另
發指揮書執行，此有關執行順序之指揮，係屬檢察官得為裁量之
事項，於法無違。至抗告人所提其他受刑人之執行指揮書（先以
羈押日數折抵罰金易服勞役），乃各該案件執行檢察官就個案所
為之執行，抗告人執此而指摘檢察官指揮執行不當云云，於法尚
屬無據。原審因而駁回抗告人異議之聲明，經核並無不合。抗告
意旨，仍執前詞，任憑己見，漫以指摘原裁定有理由不備之違誤
，洵無理由，應予駁回。
據上論結，應依刑事訴訟法第四百十二條，裁定如主文。
中    華    民    國  一○○  年   十二   月    一    日
                      最高法院刑事第七庭
                          審判長法官  石  木  欽  
                                法官  洪  佳  濱  
                                法官  段  景  榕  
                                法官  周  煙  平  
                                法官  洪  兆  隆  
本件正本證明與原本無異
                                      書  記  官  
中    華    民    國  一○○  年   十二   月    八    日
                                                       s